# 请教陈版有关发出商品价值的认定问题

提问人：心轩 时间：2015-04-22 16:46:23
如果是定制产品按照常理可定会有预收款，一般定制完成的商品，受托方会在收到委托方绝大部分加工费后才发货。如你说的这种情况除非关联方交易，否则肯定有你还没有弄清的原因。

回答人：chenyiwei
赞同此观点，还是要进一步获取证据，搞清相关背景信息，方可处理。否则任何处理意见都是缺乏证据支持的。